【裁判字號】    99,審訴,2031
【裁判日期】    990817
【裁判案由】    毒品危害防制條例
【裁判全文】
臺灣高雄地方法院刑事判決            99年度審訴字第2031號
公  訴  人  臺灣高雄地方法院檢察署檢察官
被      告  甲○○
上列被告因毒品危害防制條例案件，經檢察官提起公訴（99年度
毒偵字第2656號），被告就被訴事實均為有罪陳述，經本院告知
簡式審判程序之旨，並聽取公訴人及被告之意見後，合議庭裁定
由受命法官獨任依簡式審判程序審理，判決如下：
    主  文
甲○○施用第一級毒品，累犯，處有期徒刑柒月；又施用第二級
毒品，累犯，處有期徒刑肆月；應執行有期徒刑玖月。
    事  實
一、甲○○前於民國88年間，因施用毒品案件，經本院以88年毒
    聲字第5862號裁定令入勒戒處所施以觀察、勒戒後，認有繼
    續施用毒品傾向，復經本院以88年毒聲字6360號裁定令入戒
    治處所施以強制戒治，於89年1月18日因停止其處分出所，
    復於94年間，因施用毒品案件，經本院以94年聲字3056號裁
    定許可執行強制戒治，於95年10月30日執行完畢，由臺灣高
    雄地方法院檢察署檢察官以96年度戒毒偵字第27號為不起訴
    處分確定。另因竊盜、搶奪案件，分別經本院以95年度易字
    第528 號、95年度訴字第4559號判處有期徒刑6 月、6 月，
    嗣經減刑為有期徒刑3 月、3 月，合併定應執行刑為有期徒
    刑5 月確定，於96年4 月4 日縮刑期滿執行完畢。詎其猶不
    知悔改，竟基於施用第一級毒品海洛因及施用第二級毒品甲
    基安非他命之犯意，於99年3 月9 日，在高雄市左營區○○
    ○路公車站廁所內，以針筒注射靜脈之方式，施用第一級毒
    品海洛因1 次；另於同年3 月9 日，在高雄縣永安鄉○○路
    光明9 巷23之4 號住處內，以玻璃球燒烤吸食煙霧之方式，
    施用第二級毒品甲基安非他命1 次。嗣於同年3 月10日16時
    許，在高雄市○○區○○街與市○○路附近，因另案通緝為
    警查獲，經警徵得同意採集其尿液送驗，結果呈嗎啡、可待
    因、甲基安非他命陽性反應，始悉上情。
二、案經高雄市政府警察局鼓山分局移請臺灣高雄地方法院檢察
    署檢察官偵查起訴。
    理  由
一、本件被告甲○○所犯均為死刑、無期徒刑、最輕本刑為3年
    以上有期徒刑以外之罪，其於準備程序中就被訴事實為有罪
    之陳述，經本院告知簡式審判程序之旨，並聽取當事人意見
    後，合議庭認宜進行簡式審判程序，爰依刑事訴訟法第273
    條之1第1項規定，裁定由受命法官獨任進行簡式審判程序，
    合先敘明。
二、上揭犯罪事實均據被告甲○○於本院審理時坦承不諱；又其
    為警所採集尿液經送檢驗後結果呈嗎啡、可待因、甲基安非
    他命之陽性反應，有高雄市政府警察局鼓山分局99年查獲毒
    品案件嫌疑人尿液代碼姓名對照登記表（檢體編號：E99093
    ）、高雄市立凱旋醫院99年4月6日濫用藥物尿液檢驗報告各
    1份附卷可稽，足認被告自白均核與事證相符，自得為認定
    被告犯罪之依據。故本案事證明確，被告犯行均堪以認定。
    被告前於88年間，因施用毒品案件，經本院以88年毒聲字第
    5862號裁定令入勒戒處所施以觀察、勒戒後，認有繼續施用
    毒品傾向，經本院以88年毒聲字6360號裁定令入強制戒治處
    所施以強制戒治，於89年1月18日停止其處分出所，復於94
    年間，因施用毒品案件，經本院以94年毒聲字3056號裁定許
    可執行強制戒治，於95年10月30日執行完畢，由臺灣高雄地
    方法院檢察署檢察官以96年度戒毒偵字第27號為不起訴處分
    確定乙節，有臺灣高等法院被告前案紀錄表1份附卷可參，
    足認被告於首次強制戒治執行完畢釋放後，5年內再犯毒品
    危害防制條例第10條之施用毒品罪，自應依法論科。
三、核被告所為，係犯毒品危害防制條例第10條第1項之施用第
    一級毒品罪及同條第2項之施用第二級毒品罪。其施用第一
    級毒品海洛因與第二級毒品甲基安非他命前各別持有海洛因
    、甲基安非他命之低度行為，應各為施用之高度行為所吸收
    ，均不另論罪。又被告所犯前揭2罪間，犯意各別，行為互
    殊，應予分論併罰。被告前曾因竊盜、搶奪案件，分別經本
    院以95年度易字第528號、95年度訴字第4559號判處有期徒
    刑6月、6月，嗣經減刑為有期徒刑3月、3月，合併定應執行
    刑為有期徒刑5月確定，於96年4月4日縮刑期滿執行完畢之
    事實，有前開被告前案紀錄表1份附卷可稽，其於該有期徒
    刑執行完畢後，5年內故意再犯本件法定刑均為有期徒刑以
    上之罪，為累犯，各應依刑法第47條第1項規定加重其刑。
    爰審酌被告前因施用毒品之犯行，經施以觀察、勒戒、強制
    戒治處分執行完畢後，仍無法戒除毒癮，竟再為本件犯行，
    足見其惡習已深且戒絕毒癮之意志不堅，未能體悟施用毒品
    對自己、家人造成之傷害及社會之負擔；惟念被告犯後坦承
    犯行，態度尚可，另慮及施用毒品本質上係屬戕害自身健康
    之行為，尚未直接危害他人，反社會性程度應屬較低；及被
    告之生活狀況、品行、智識程度等一切情狀，分別量處如主
    文所示之刑，並定其應執行之刑，藉資懲儆。
據上論斷，應依刑事訴訟法第273條之1第1項、第299條第1項前
段，毒品危害防制條例第10條第1項、第2項，刑法第11條前段、
第47條第1項、第51條第5款，判決如主文。
本案經檢察官杜妍慧到庭執行職務。
中    華    民    國    99    年    8     月    17    日
                  刑事第十庭    法  官    李代昌
以上正本證明與原本無異。
如不服本判決應於收受本判決後10日內向本院提出上訴書狀，並
應敘述具體理由，如未敘述上訴理由者，應於上訴期間屆滿後20
日內補提理由書狀於本院（均須按他造當事人之人數附繕本）「
切勿逕送上級法院」。
中    華    民    國    99    年    8     月    17    日
                                書記官   黃振祐
附錄本判決論罪科刑適用法條：
毒品危害防制條例第10條
施用第一級毒品者，處6月以上5年以下有期徒刑。
施用第二級毒品者，處3年以下有期徒刑。

司法院資訊處製作；財團法人民間司法改革基金會備份。
